【裁判字號】    92,訴,1468
【裁判日期】    920729
【裁判案由】    毒品危害防制條例
【裁判全文】
臺灣高雄地方法院刑事判決                        九十二年度訴字第一四六八號
    公  訴  人  臺灣高雄地方法院檢察署檢察官
    被      告  甲○○
右列被告因違反毒品危害防制條例案件，經檢察官提起公訴（九十二年度毒偵字第五
二０號）及移
０號），本院判決如左：
    主  文
甲○○連續施用第一級毒品，累犯，處有期徒刑拾月，扣案之海洛因貳小包（合計淨
重零點肆捌公克），沒收銷燬之，扣案之注射針筒貳支，沒收之；又連續施用第二級
毒品，累犯，處有期徒刑伍月。應執行有期徒刑壹年貳月，扣案之海洛因貳小包（合
計淨重零點肆捌公克），沒收銷燬之，扣案之注射針筒貳支，沒收之。
    事  實
一、甲○○前於民國八十八年間因犯竊盜案件，經本院判處有期徒刑十月確定，於九
    十年三月二十日執行完畢，復於八十八年間因施用毒品案件，經本院以裁定送觀
    察、勒戒後，認有繼續施用毒品之傾向，經送強制戒治，屆滿三月後停止戒治，
    所餘期間付保護管束，於保護管束期間內，有再施用毒品之行為，違反保護管束
    應遵守事項情節重大，經本院以裁定撤銷停止戒治，令入戒治處所施以強制戒治
    期滿後，業經台灣高雄地方法院檢察署檢察官於八十九年五月二十九日，以八十
    九年度戒毒偵字第六二五號為不起訴處分確定後，五年內仍不知悔改，明知海洛
    因及安非他命均業經公告列為毒品危害防制條例第二條第二項之第一、二級毒品
    ，不得非法持有、施用，仍基於施用第一級毒品海洛因之概括犯意，自九十一年
    十二月底某日起至九十二年二月十一日止，連續在其位於高雄市○○區○○路一
    九七號四樓之住所內，以將針筒摻水皮下注射之方法，施用海洛因多次；復基於
    施用安非他命之概括犯意，先後於九十二年一月十四日及同年二月十一日，在其
    位於高雄市○○區○○路一九七號四樓之住所內，連續以將安非他命置於玻璃球
    吸食器內，下端以火燒烤加熱，使安非他命汽化產生煙霧吸用之方式，施用安非
    他命多次。嗣於九十二年一月十五日，為警在高雄市○○區○○街十一號四樓之
    一查獲，並扣得海洛因兩小包（合計淨重零點四八公克）及其所有用以預備供施
    用海洛因之注射針筒一支；而於九十二年二月十二日，為警再於右開住處內查獲
    ，並扣得其所有預備供施用海洛因之注射針筒一支。
二、案經高雄縣警察局鳳山分局及高雄市政府警察局小港分局報請台灣高雄地方法院
    檢察署檢察官偵查起訴及移送併辦。
    理  由
一、訊據被告甲○○對於右揭事實坦承不諱，且被告分別於九十二年一月十五日及同
    年二月十二日經警查獲後採尿送驗結果，兩次均呈嗎啡（按海洛因係由嗎啡化學
    合成，施用入人體後，水解還原成嗎啡，再循嗎啡之代謝方式排出體外）及甲基
    安非他命陽性反應，此有高雄市立凱旋醫院九十二年三月七日高市凱醫檢字第０
    ０八九０號煙毒尿液檢驗成績書及高雄縣政府衛生局九十二年一月二十二日九二
    煙檢字第０一四七號煙毒尿液檢驗成績書各一紙附卷可稽；另扣得之疑似海洛因
    白粉二包（合計淨重零點四八公克）送驗後，均經確定為第一級毒品海洛因，此
    有法務部調查局調科壹字第二二００一五四三八號鑑定通知書一紙在卷足參，足
    徵被告上開自白與事實相符，得採為論罪科刑之依據。再查被告前於八十八年間
    因施用毒品案件，經本院以裁定送觀察、勒戒後，認有繼續施用毒品之傾向，經
    送強制戒治，屆滿三月後停止戒治，所餘期間付保護管束，於保護管束期間內，
    有在施用毒品之行為，違反保護管束應遵守事項情節重大，經本院以裁定撤銷停
    止戒治，令入戒治處所施以強制戒治期滿後，業經台灣高雄地方法院檢察署檢察
    官於八十九年五月二十九日，以八十九年度戒毒偵字第六二五號為不起訴處分確
    定，此有台灣高雄地方法院檢察署刑案資料查註紀錄表及臺灣高等法院被告全國
    前案紀錄表各一份在卷足憑，足證被告於強制戒治期滿經檢察官為不起訴處分確
    定後，五年內再犯本件施用第一、二級毒品罪，是本件事證明確，被告犯行洵堪
    認定。
二、核被告所為，係犯毒品危害防制條例第十條第一項施用第一級毒品罪及同條例第
    十條第二項施用第二級毒品罪。被告因施用第一、二級毒品前持有毒品之行為，
    本應論以持有第一、二級毒品之罪，惟各該次持有毒品之行為均為其後施用毒品
    之行為所吸收，均不另論持有第一級毒品及連續持有第二級毒品罪。被告先後多
    次施用第一級毒品及第二級毒品之犯行，時間緊接，犯罪構成要件相同，顯係基
    於概括犯意反覆為之，均應依連續犯之規定，論以一罪，並均加重其刑；至公訴
    人移送併案審理之部分，既與前揭起訴論罪科刑部分有連續犯之裁判上一罪關係
    ，本院依法自得併予審理，附此敘明。又被告所犯上開二罪間，犯意各別，罪名
    互異，應予分論併罰。被告前於八十八年間因犯竊盜案件，經本院判處有期徒刑
    十月確定，於九十年三月二十日執行完畢，有卷附台灣高等法院被告全國前案紀
    錄表在卷可按，其受有期徒刑之執行完畢，五年以內再犯有期徒刑以上之罪，為
    累犯，依法加重其刑，且上開二種刑之加重，應遞加之。爰審酌被告前已有施用
    毒品犯行，經公訴人為不起訴處分，自應念及國家刑事政策對於初犯施用毒品者
    ，先施以觀察、勒戒及強制戒治，期使斷癮，不致再犯，被告竟於前案不起訴處
    分後，再犯本件施用毒品罪，顯見其惡習已深，無法自拔，非入監服刑不足以戒
    絕矯正，惟念其施用毒品僅戕害己身，未危及他人等一切情狀，就其所犯上開二
    罪，各量處如主文所示之刑，並定其應執行之刑。扣案之海洛因二小包（合計淨
    重零點四八公克），經送驗後確定為第一級毒品海洛因，應依毒品危害防制條例
    第十八條第一項前段規定，宣告沒收銷燬之；又送鑑耗損之海洛因白粉，既已滅
    失，自無庸再予宣告沒收銷燬之必要。另扣案之注射針筒二支，經送驗後均尚未
    有毒品殘餘，此有高雄醫學大學附設中和紀念醫院檢驗報告單（編號九二０六—
    四三五號、九二０六—四三六號）二紙在卷足參，惟注射針筒二支均為被告所有
    ，且為供其預備施用海洛因之物，業具被告供述明確，是本院爰依刑法第三十八
    條第一項第二款，宣告沒收之。
據上論斷，應依刑事訴訟法第二百九十九條第一項前段，毒品危害防制條例第十條第
一項、第二項、第十八條第一項前段，刑法第十一條前段、第五十六條、第五十一條
第五款、第四十七條、第三十八條第一項第二款，判決如主文。
本案經檢察官李允煉到庭執行職務。
中      華      民      國      九十二      年    七    月    二十九    日
                                  臺灣高雄地方法院刑事第一庭
                                      審判長法官  林水城
                                            法官  謝雨真
                                            法官  盧怡秀
右正本證明與原本無異。
如不服本判決，應於判決送達後十日內，向本院提出上訴狀。
                                          書記官  林佳蓉
中      華      民      國      九十二      年    七    月    三十      日
附錄論罪科刑法條：
毒品危害防制條例第十條
施用第一級毒品者，處六月以上五年以下有期徒刑。
施用第二級毒品者，處三年以下有期徒刑。


司法院資訊處製作；財團法人民間司法改革基金會備份。
